【裁判字號】    92,上訴,298
【裁判日期】    920326
【裁判案由】    毒品危害防制條例
【裁判全文】
臺灣高等法院刑事判決                            九十二年度上訴字第二九八號
    上  訴  人
    即  被  告  甲○○
    選任辯護人  周武榮律師
右上訴人因毒品危害防制條例案件，不服臺灣臺北地方法院九十一年度訴字第一○○
一號，中華民國九十一年十二月十八日第一審判決（起訴案號：臺灣臺北地方法院檢
察署九十一年度偵字第五七八五號）提起上訴，本院判決如左：
    主  文
上訴駁回。
    事  實
一、甲○○基於運輸第二級毒品之犯意，於民國（下同）九十一年三月二十三日某時
    ，受真實姓名年籍不詳，綽號「小Ｂ」之成年男子所託，以取得位於臺北市○○○路三三九號「ＦＡＣＥ」舞廳之入場券（當時價值約新臺幣（下同）五百元）
    以為運輸毒品之酬勞，於同日晚上九時許在臺北市○○○路與長春路交岔路口附
    近之飯店內，由「小Ｂ」處取得第二級毒品大麻煙捲三支（煙捲總重共○‧六九
    公克）、ＭＤＭＡ二十五顆（總毛重八‧七六公克）及ＭＤＡ二顆（總毛重○‧
    四八公克）（起訴書誤載為ＭＤＭＡ二十七顆）後，運輸至上開「ＦＡＣＥ」舞
    廳，擬交付予真實姓名年籍不詳之人，惟尚未送交即於同年三月二十四日凌晨二
    時十分許，在臺北市○○○路與錦州街交岔路口為警查獲，並當場在其身上扣得
    上開第二級毒品大麻煙捲三支、ＭＤＭＡ二十五顆及ＭＤＡ二顆，而查悉上情。
二、案經臺北市政府警察局中山分局報告臺灣臺北地方法院檢察署檢察官偵查起訴。
    理  由
一、上訴人即被告甲○○初於警詢、乃至其後檢察官偵查、原審法院審理時均就右揭
    犯罪事實坦承不諱，而於本院調查審理時則更易先前一致供述，辯稱查獲毒品均
    係於九十一年三月二十一日晚間十一時許，在臺北市○○○路三三九號「ＦＡＣ
    Ｅ」舞廳門口向綽號「小Ｂ」男子以三千八百五十元之代價購得，目的是供自己
    施用，一次購買這麼多是因為這樣才有折扣；案發前晚八時許，原先是與案外人
    丙○○及其他友人相約在臺北縣汐止市○○路○○路星球」網路咖啡店消費，後
    來晚間十、十一時許，一起駕車前往臺北市○○○路之「ＦＡＣＥ」舞廳，並等
    待伊之友人戊○○，後丙○○等人因故先行離開，迨至翌（二十四）日凌晨二時
    十分許，伊步行至林森北路與錦州街交岔路口時，才為警攔檢查獲身上毒品，且
    在警方誘供下才供承幫人運送毒品，之前在警詢、檢察官偵查中均以為運送毒品
    之罪責較施用毒品為輕，羈押中誤信看守所內同受羈押者之言，以為按照警詢、
    偵訊筆錄為相同陳述，才會因犯後態度良好獲得法院減刑，迨原審判處有期徒刑
    四年後，才知事態嚴重，所以決定說出真相云云。至辯護意旨則以：「警訊、偵
    查、原審未就小Ｂ查證其是否託付被告運輸毒品，檢察官及原審法院就小Ｂ年籍
    前後認定不一，被告自白第一次小Ｂ運輸毒品情節、數量、收受報酬前後供述矛
    盾，另自白第二次受小Ｂ之託運毒品供述情節疑點重重，被告未於九十一年三月
    二十三日晚間八時許接獲小Ｂ電話，九時許並未至南京東路與三民路口向小Ｂ收
    取毒品，而係在等戊○○，被告自白真實性有疑義，其智識不高，溝通能力不佳
    ，誘因服用搖頭丸神智不清楚，遂虛構運輸毒品情節，其於偵查、原審坦承運輸
    毒品，係欠缺法律知識，不知事態嚴重，受人唆使，以為照警訊陳述可獲緩刑，
    查扣毒品只足證明持有，不足以證明運輸，係於警訊受警誘供，於第一審被判四
    年後，始供出實情，被告係因自己施用毒品而持有毒品，並非運輸而持有，被告
    坦承施用毒品行為，其智識程度不高不善言詞拙於辯護，虛構子虛烏有之運輸毒
    品」等語，但查：
(一)、按被告之自白，非出於強暴、脅迫、利誘、詐欺、違法羈押或其他不正之方法，
    且與事實相符者，得為證據；被告之自白，不得作為有罪判決之唯一證據，仍應
    調查其他必要之證據，以察其是否與事實相符，刑事訴訟法第一百五十六條第一
    項、第二項分別定有明文，此即自白之「任意性」與「真實性」兩大要件。又被
    告之自白固不得作為認定犯罪之唯一證據，而須以補強證據證明其確與事實相符
    ，然茲所謂之補強證據，並非以證明犯罪構成要件之全部事實為必要，倘其得以
    佐證自白之犯罪非屬虛構，能予保障所自白事實之真實性，即已充分。又得據以
    佐證者，雖非直接可以推斷該被告之實施犯罪，但以此項證據與被告之自白為綜
    合判斷，若足以認定犯罪事實者，仍不得謂其非屬補強證據（最高法院七十三年
    臺上字第五六三八號判例意旨參照）。
(二)、查被告歷經警詢、檢察官偵查、原審法院審理等多次偵審程序，從未供稱其於警
    詢中之自白係因遭警察誘騙所為，其於本院調查審理時雖辯稱：查獲當時警察認
    定我有販賣意圖，我為了避免警方誤認，才說自己幫別人運送毒品云云，然經本
    院傳喚現場查獲被告之警員到庭作證，證人保安警察大隊第三中隊隊員丁○○結
    證稱：「當時我們巡邏車經過，有一家舞廳，我看到被告到處張望，下車盤問他
    ，請他是否願意出示證件檢視，我們是穿制服的，他拿出給我們看，我們再問他
    是否願意拿出口袋的東西，讓我們檢視，他也願意，就拿出來。我們發現硬殼的
    香煙內，發現裡面有違禁物，裡面有長條型像香煙的，是三根大麻，另外口袋內
    拿出一個透明塑膠袋，裡面有藥丸。我們問他是什麼東西，他說是大麻煙，問他
    藥丸，他沒有說詳細清楚，我們拿去檢驗是搖頭丸」、「（警訊筆錄中記載，他
    是應朋友的要求，才幫人家送的？提示並告以要旨）是我們查獲後，在警察局問
    他的時候，他如此陳述的」、「（你們詢問的時候，是否有用不正的方法？）沒
    有」，證人保安警察大隊第三中隊隊員己○○結證稱：「（查獲的經過？）我們
    去巡邏時，經過林森北路、錦州街口，那裡有舞廳，常查獲搖頭丸，所以我們對
    那附近的年輕人特別注意，因為看到他形跡可疑，我們上前要求他出示他的證件
    ，他出示證件後，我們詢問他是否有帶違禁品，是否方便給我們檢視，他同意，
    所以他出示身上所帶的香煙盒，我們問他是否可以打開給我們看，他自己打開，
    我們看到三條細狀的捲煙，我們問他，他最先不肯說，後來才說是大麻煙，我們
    問他是否還有其他的違禁品，他才主動拿出塑膠袋，袋內有搖頭丸。我看數量不
    少，認為是販賣的，他說是他幫別人拿的」、「（製作筆錄及查獲的過程中是否
    有使用不正的方法？）沒有」等語（本院九十二年二月二十四日訊問筆錄參照）
    ，且被告亦未供稱警員進行詢問時曾使用任何違反法定程序之不正方法，就令警
    員曾質問其是否有販賣意圖，其為避重就輕而供稱幫人運送，核係內心之主觀上
    判斷，難謂警員有何誘騙取供之行為，是以被告於警詢中之自白具備上述「任意
    性」要件，應堪認定。
(三)、有關被告辯稱遭查獲時係因警方誘騙取供，才會供稱幫人運送毒品乙節，並不實
    在，已如前述，而就令被告當時因警詢環境而致緊張產生誤判，其後於九十一年
    三月二十四日上午十一時二十五分許由檢察官訊問時，何以仍為幫人運送毒品之
    一致供述，而未立即表明所謂「事實真相」？又其於同年四月十二日經提訊由檢
    察事務官訊問時，雖表明自己因為案發當時有服用搖頭丸，不記得先前在警詢及
    偵查中到底說過什麼，惟亦清楚交代與「小Ｂ」之相識過程，並供稱：「．．
    ．因為當時他打電話來，我剛好要去舞廳，他就拜託我幫他帶ＭＤＭＡ及大麻去
    給人家」等語（偵查卷第三七頁），被告其後即以二萬元具保停止羈押，嗣於同
    年五月八日復到庭向檢察事務官供陳：「我向他（指小Ｂ）買搖頭丸，他知道我
    常去舞廳跳舞，就要我替他把搖頭丸帶給別人」、「（為何他自己不送？）因他
    說之前被抓過，曾被勒戒，為了避風險，就要菜腳替他送，我想只是幫個忙，替
    他交給人家而已」等語（偵查卷第四四頁反面），甚且於同年十二月四日於原審
    審理時復供稱：「．．．第二次是三月二十三日送大麻煙三支、ＭＤＭＡ，我是
    約新生北路和長春路交岔口附近的月亮大飯店交給我，也是小Ｂ交給我，我也是
    ），核其自案發以迄原審審理近九個月時間，中間歷經五次訊問，若非果有其事
    ，應無盡皆為內容相同之一致供述之可能。又被告雖於本院辯稱其誤以為運送毒
    品罪比施用毒品罪來得輕，所以才會供稱幫綽號「小Ｂ」男子運送毒品，惟自上
    開辯解足認被告清楚知道運用「避重就輕」來達到減免刑責之目的，則若其所為
    供述並非實情，何須另向警方、檢察官及原審法院「額外」坦承自己曾在查獲前
    二星期之某日，同樣替「小Ｂ」運送毒品至同一地點，致令自己刑責加重？且被
    告初於本院審理時堅稱自己當時只知道身上藥丸是搖頭丸，至於三支捲煙為大麻
    則完全不知情（見本院卷附被告九十二年二月十七日刑事上訴補充理由(二)狀），
    惟於其後又改稱自己是以每支一百元之價格購入大麻捲煙三支，目的是為供自己
    施用（見本院卷附被告刑事全辯論意旨狀第一、二頁），前後供述明顯不一，況
    被告前於偵查中業已明白供稱自己沒有施用大麻（偵查卷第三六頁反面），又何
    來購買為供自己施用之說？諸此均見被告於本院之辯解，應係事後卸責之詞，難
    以採信。
(四)、查獲之毒品經送鑑定結果，確係第二級毒品大麻煙捲三支（煙捲總重共○‧六九
    公克）、ＭＤＭＡ二十五顆（總毛重八‧七六公克）及ＭＤＡ二顆（總毛重○‧
    四八公克），有法務部調查局九十一年六月三日調科壹字第○二○○○五三四一
    號鑑定通知書、臺北市政府警察局九十一年八月六日北市鑑毒字第三九五號鑑驗
    通知書在卷可查（偵查卷第四七、五五頁），被告雖一再辯稱上開查獲毒品均係
    購入供自己施用云云，惟查：本件經本院通知臺北市政府警察局刑事鑑識中心技
    士乙○○以鑑定人身分到庭（鑑定人於七十七年自中央警察大學畢業，九十年於
    碩士班畢業，所學都是鑑識，八十年起即開始從事毒品鑑識工作），其具結後陳
    稱：「（一般人如果食用本件鑑驗的毒品，要用多少就有危險？）我是實際上沒
    有做過人體的探討，我在國外的文獻，我有查到，一般人用ＭＤＭＡ壹佰到壹佰
    五十毫克的劑量，一個十八歲，健康、年輕的女性吸食壹佰五十毫克ＭＤＭＡ的
    劑量，就會心臟衰竭死亡，其他還有幾件，但是沒有確切記載劑量」、「（本件
    所查獲毒品如果一天一次食用，是否會死亡？）我問過刑事警察局的技正徐榮發
    ，實務上所查獲的純度不等，絕大部分查獲的純度都在百分五十到六十左右，依
    本案來算，本件有二十七顆，每顆都平均零點二五到零點三公克，如果以純度換
    算，每顆依百分五十來計算，約是一百二十五到一百五十毫克，毒品要依每個人
    的身體狀況及耐藥性，如果查獲的全部於一個晚上吃下去，可能會致死」等語（
    本院九十二年二月二十四日訊問筆錄參照），復有意旨相同之本院公務電話紀錄
    在卷可查，足見被告辯稱查獲毒品全部是自己要施用乙節，殊有可疑；就令其辯
    稱綽號「小Ｂ」男子以大量購買將予折扣優待引誘，其才會一次購入查獲毒品乙
    節屬實，以常人購入毒品此類違禁物後應會妥善藏放，避免遭人發覺，何以被告
    於九十一年三月二十一日晚間十一時購得，於同年月二十三日曾施用半顆ＭＤＭ
    Ａ，迄同年月二十四凌晨查獲時仍將之全部攜帶在身上？足見被告之辯解，顯與
    常理相違，就此足認查獲毒品堪為被告先前於警詢、偵查及原審自白之補強證據
    。
(五)、被告供稱：「．．．我約戊○○是在民國九十一年三月二十三日中午用電話聯絡
    要在二十四日清晨十二點半約在舞廳樓下的便利商店見面，丙○○是我在當天二
    十三日下午八點我過去汐止網路星球網咖，我一個人過去網咖，我找丙○○，我
    去到網咖，我也約他們去跳舞，我們約了六、七人，開了兩台車，大約在十一點
    多出發，兩台車都是丙○○的朋友開的，共有七人，我只認識丙○○，其他的人
    我都不認識，車子是從汐止網咖出發，一直到林森北路，大約十二點到林森北路
    ，我坐在後座，就是丙○○的那輛車。到了林森北路，我們都先下車，他們二人
    停車在高架橋，再回來與我們會面，就是在舞廳樓下的便利商店會面，當時約是
    十二點十五分鐘。我們有去問門票錢，我們聽說有包廂，所以門票突然漲價。門
    票的錢是我、還有幾位丙○○的朋友去問的，丙○○沒有去問，當時戊○○還沒
    有到。那天門票漲到六百五十元，丙○○的朋友嫌貴，就要離開舞廳，我因為要
    等戊○○，所以我送他們走之後，我回去等戊○○，回去的時候，就被警察查獲
    」等語（本院九十二年三月三日訊問筆錄），並聲請本院傳喚證人丙○○、戊○○，用以證明其於案發前晚並未與綽號「小Ｂ」男子連絡乙節。惟查，證人戊○○到庭證稱：「（你們是如何聯絡？）我在他被警察查獲時的當天，他在中午打
    電話給我，問我是否要在晚上跟他去跳舞，我說好，我們就掛掉。我去的時候，
    大約兩點半，打電話給他，他就沒有接聽」等語（本院九十二年三月三日訊問筆
    錄參照），以證人戊○○到達「ＦＡＣＥ」舞廳之時間，無從證明被告於查獲前
    晚並未與「小Ｂ」連絡；至證人丙○○雖證稱：「我記得那天我們晚上有相約，
    我們是在網咖碰面的，大約七、八點的時候，我們在一起，大約十點多才去台北
    林森北路舞廳，我們七、八個，開了兩台車，都是朋友的車，我們去了以後，因
    為那天人很多，等了十二點多，最後我們不想等了，我與另外一個朋友就不想等
    了，就先走了，我們是開車走的。我們那天要走了，甲○○知道我們要走，就送
    我們去停車場，之後，我們就沒有聯絡，後來知道他被抓了，我想是我們之後的
    事情」等語（本院九十二年三月三日訊問筆錄參照），然此僅可證明被告案發前
    曾與友人相約前往「ＦＡＣＥ」舞廳，就被告曾自「小Ｂ」處取得查獲毒品乙節
    並未能形成反證。況被告於偵查中即已供稱自己臨時接到「小Ｂ」電話，因為剛
    好要去舞廳，所以答應幫忙帶毒品（偵查卷第三七頁），核與證人丙○○所陳述
    情節並無扞格，此部分證人證述並無能形成有利被告之認定。
(六)、關於被告自白略有不一之認定理由，按「證人之陳述有部分前後不符，或相互間
    有所歧異時，究竟何者為可採，法院仍得本其自由心證予以斟酌，非謂一有不符
    ，即應認其全部均為不可採信，若其基本事實之陳述，果與真實性無礙時，則仍
    非不得予以採信（八十六年度台上字第八０六號判決參照）」。本件認定被告之
    犯罪事實為運輸毒品，被告雖於警訊稱「小Ｂ於三月二十三日晚間九點在南京東
    路三民路口將東西交付（偵卷第七頁）」，另於原審稱「第二次是三月二十三日
    給我，也是小Ｂ交給我」（原審卷第二三頁），而在交付地點上略有不一，但被
    告在原審同日訊問中，稱「我認罪」（原審卷第二二頁），且為詳細完整始末性
    陳述，而前後所陳之運輸毒品基本事實均同，自應以此次陳述為依據。
(七)、辯護意旨雖以：「警訊、偵查、原審未就小Ｂ查證其是否託付被告運輸毒品，檢
    察官及原審法院就小Ｂ年籍前後認定不一」等語，但查被告始終無法供出小Ｂ姓
    名年籍，自無從查證。至於辯護意旨所稱「被告自白第一次小Ｂ運輸毒品情節、
    數量、收受報酬前後供述矛盾」，此部分本院不另為無罪之諭知並論述於後。而
    辯護意旨所認「自白第二次受小Ｂ之託運毒品供述情節疑點重重，被告未於九十
    一年三月二十三日晚間八時許接獲小Ｂ電話，九時許並未至南京東路與三民路口
    向小Ｂ收取毒品，而係在等戊○○，被告自白真實性有疑義」等語，經查，被告
    自警訊、偵查、原審，始終未稱在等戊○○，上訴至第二審後，始稱「在等戊○○」，但經傳訊戊○○後不採其此部分陳述，業敘明理由於前。至於所辯「被告
    智識不高，溝通能力不佳，又因服用搖頭丸神智不清楚，遂虛構運輸毒品情節，
    其餘偵查、原審坦承運輸毒品，係欠缺法律知識，不知事態嚴重，受人唆使，以
    為照警訊陳述可獲緩刑」等語，經查，被告於警訊雖稱最後一次在三月二十四日
    服用，但其於警查獲時清楚應訊，並在警訊筆錄上簽名，此業據現場查獲被告之
    保安警察大隊第三中隊隊員丁○○、己○○結證，並敘明於前，另其於偵查初訊
    ，亦明確陳述運輸毒品經過（偵卷第二四頁），顯見並無所謂「服用搖頭丸神智
    不清楚」之情，至於被告為國中畢業德育成績甚佳（卷附畢業證書），而吸毒判
    決之新聞報導經常見之於報章電視媒體，以被告國中畢業程度，依據經驗法則判
    斷，其應得藉由電視新聞報章消息知悉毒品之處罰知識，是其稱上下班沒有接觸
    新聞或被告智識不高，顯非可採。至於被告自警訊、偵查、原審、本院調查審理
    ，均清楚條理陳述，並無溝通不佳情形。另辯護意旨所稱之被告「虛構運輸毒品
    情節，其於偵查、原審坦承運輸毒品，係欠缺法律知識，不知事態嚴重，受人唆
    使，以為照警訊陳述可獲緩刑」等語，經查，被告於偵查中數次坦承運輸毒品，
    經檢察官起訴後，原審法院第一次訊問，並當庭給給付起訴書，被告即稱「我認
    罪」，是顯然無受唆使與欠缺法律知識等情。而被告自始至終，均未稱其吸用大
    麻，更否認吸用大麻（偵卷第三六頁反面），是其被查獲第二級毒品大麻煙捲三
    支，顯非供其吸用，其事後改稱係其吸用，顯屬推諉。至於被告被當場查獲之上
    開第二級毒品大麻煙捲三支、ＭＤＭＡ二十五顆及ＭＤＡ二顆，辯護意旨雖稱僅
    得為被告吸用毒品之補強證據，但被告否認吸用大麻，是查獲之上開第二級毒品
    大麻煙捲三支，顯然與辯護意旨所辯矛盾，而查獲之ＭＤＭＡ二十五顆及ＭＤＡ
    二顆，被告顯然無從一次服用，業據鑑定人陳明，被告所辯亦不足取。且被告於
    偵查中詳陳「（為何小Ｂ自己不送）因他說他之前被抓過曾被勒戒，為了避風險
    ，就要藥腳替他送」等語（偵卷第四四頁反面），是被告明知有風險，衡情亦不
    可能漫無目的攜帶大量毒品深夜在外遊蕩，而甘冒被警盤查之風險。而被告運輸
    上開第二級毒品大麻煙捲三支、ＭＤＭＡ二十五顆及ＭＤＡ二顆，被當場查獲，
    此狀態即為被告運輸毒品之補強證據，辯護意旨稱僅有被告吸用毒品或運輸自白
    ，而查獲毒品為吸毒之補強證據非運輸毒品之補強證據，因被告不吸用大麻，且
    查獲之毒品被告無法一次服用完畢，顯非其事後改稱之吸用毒品之補強證據，而
    係運輸毒品之補強證據，綜上，被告所辯與辯護意旨所稱顯不足取。
(八)、至被告雖聲請調閱其持有之0000000000號行動電話於九十一年三月二
    十三日之雙向通聯紀錄，以查小Ｂ電話，惟被告陳明小Ｂ打電話並未顯示來電號
    碼，兼以現時行動電話管制情形不佳，取得甚易（如易付卡電話），為週知事實
    ，且我國行動電話通信紀錄之保存期限係自受理查詢日回溯六個月以內，始有資
    料可查，此有「電信事業處理有關機關查詢電信通信紀錄實施辦法」第五條規定
    在卷可查，並經和信電訊股份有限公司以九十二年一月十七日函覆相關資料已逾
    保存期限無法提供等語，是就此業盡調查途徑，而無從查察，附此敘明。
(九)、綜上所陳，被告於本院所為辯解，尚無可採，應以其前於警詢、偵查及原審之自
    白始與事實相符。本案事證明確，被告犯行堪可認定，應依法論科。
二、論罪科刑部分：
(一)、查大麻、ＭＤＭＡ及ＭＤＡ均係毒品危害防制條例第二條第二項第二款規定之第
    二級毒品，毒品危害防制條例第二條第二項第二款定有明文。又肅清煙毒條例（
    已廢止由毒品危害防制條例所取代）所稱之運輸毒品行為，係指一切轉運與輸送
    毒品之情形而言，不論係自國外輸入或國內各地間之輸送，凡將毒品由甲地運輸
    至乙地，均屬之。此與懲治走私條例之私運管制物品進口罪，須有自國外私運管
    制物品進入國境之情形有別（最高法院八十三年度臺覆字第三○九號判決意旨參
    照）。本案被告運輸第二級毒品大麻、ＭＤＭＡ及ＭＤＡ，核其所為，係違反毒
    品危害防制條例第四條第二項之運輸第二級毒品罪。其持有大麻、ＭＤＭＡ及Ｍ
    ＤＡ之行為已為運輸行為所吸收，不另論持有第二級毒品罪。又毒品危害防制條
    例第四條第二項之「運輸」行為，非以運抵目的地為完成犯罪之要件，一有著手
    於「運輸」行為之實施，即屬既遂（八六台上字第六四００號判決、八三年台上
    第六六一號判決），本件被告既已實施其運輸毒品之作為，而於運輸過程中為警
    查獲，其犯行顯已既遂。另被告雖於本院審理過程中一改先前偵審一致供述而否
    認犯罪，惟否認犯罪本為被告訴訟上為自己辯護之固有權限，本難苛責，且衡諸
    其僅有國中畢業之學歷，案發時年僅十九歲，因一時失慮致罹刑章，於犯罪後亦
    無獲取任何財物，而其所運輸之毒品數量非鉅，案發後應召入伍服役，表現良好
    ，有其部隊連長魏名宗到庭證稱：「（被告在部隊表現如何？）他來我們那裡一
    個月，一切都是正常。我們對於他的毒品篩檢，都是正常的，他的起居、操課、
    品行都是表現良好。過年的那次，我們送檢結果，我們打電話去問，都是正常的
    」、「（是否有不正常的朋友來往？）現在都沒有特殊的情形」、「（你認為他
    的情形如何？）雖然他是回役兵，但是這個小朋友，都表現很好，不像是以前的
    那種回役兵不服管教的情形，我認為值得給他機會」等語（本院九十二年二月十
    七日訊問筆錄參照），足認其犯罪後已深知悔悟，情輕法重，堪予憫恕，雖科以
    法定最低度之刑，猶嫌過重，爰依刑法第五十九條規定，減輕其刑（無期徒刑減
    為七年以上有期徒刑，有期徒刑則減輕其刑二分之一）。
(二)、原判決以被告犯罪事證明確，適用毒品危害防制條例第四條第二項，刑法第十一
    條前段、第五十九條，並審酌被告犯罪之動機係為取得舞廳入場券，利益甚微，
    手段亦屬平和，運輸毒品之數量不大，亦尚未及交付他人使用，及犯罪態度等一
    切情狀，量處有期徒刑四年，並就扣案之第二級毒品大麻煙捲三支（煙捲總重共
    ○‧六九公克）、ＭＤＭＡ二十五顆（總毛重八‧七六公克）及ＭＤＡ二顆（總
    毛重○‧四八公克），均係查獲之毒品，有上開法務部調查局鑑定通知書及臺北
    市政府警察局鑑驗通知書在卷可佐，不問屬於犯人與否，依毒品危害防制條例第
    十八條第一項前段規定，均併予宣告沒收銷燬；另就公訴意旨以：被告另於九十
    一年三月中旬運輸第二級毒品ＭＤＭＡ四、五顆至臺北市○○○路之「ＦＡＣＥ
    」舞廳，交付予真實姓名年籍不詳之男子，尚涉有毒品危害防制條例第四條第二
    項之運輸第二級毒品罪嫌等語。按犯罪事實應依證據認定之，無證據不得推定其
    犯罪事實；被告之自白，不得作為有罪判決之唯一證據，仍應調查其他必要之證
    據，以察其是否與事實相符，刑事訴訟法第一百五十四條、第一百五十六條第二
    項分別定有明文。又事實之認定，應憑證據，如未能發現相當證據，或證據不足
    以證明，自不能以推測或擬制之方法，以為裁判基礎，最高法院四十年臺上字第
    八六號著有判例可資參照。查被告於警詢及偵查中固供稱：伊於九十一年三月中
    旬受「小Ｂ」之託，將ＭＤＭＡ送至「ＦＡＣＥ」舞廳，交付予一不知姓名之男
    子云云，惟被告於訊問時先稱運送之ＭＤＭＡ係四、五顆，後改稱是約十顆，前
    後供述顯有不同，其嗣後更堅詞否認知悉該次運輸之物係ＭＤＭＡ，均有可疑，
    而此部分並未經警扣得所稱之毒品ＭＤＭＡ為證，既查無其他積極、具體之證據
    足資認定被告有此部分運輸第二級毒品之犯行，要難僅憑被告顯有不一之自白，
    遽入人罪，原應為無罪之諭知，惟公訴意旨認此部分與前開有罪部分有連續犯之
    裁判上一罪關係，爰不另為無罪之諭知等意旨，認事用法尚無違誤，量刑亦無不
    妥，被告上訴指摘原判決不當，為無理由，應予駁回。
(三)、又犯第四條至第九條、第十二條、第十三條或第十四條第一項、第二項之罪者，
    其供犯罪所用或因犯罪所得之財物，均沒收之，如全部或一部不能沒收時，追徵
    其價額或以其財產抵償之，毒品危害防制條例第十九條第一項定有明文。本案被
    告係因綽號「小Ｂ」男子承諾給予價值五百元之舞廳門票一張始為其運送上開毒
    品，惟實際上並未取得上開財物即為警查獲，核無沒收犯罪所得、追徵價額或以
    財產抵償之問題，附此敘明。
據上論斷，應依刑事訴訟法第三百六十八條，判決如主文。
本案經檢察官王安明到庭執行職務。
中      華      民      國    九十二    年      三      月    二十六    日
                              臺灣高等法院刑事第七庭
                                  審判長法  官  吳  啟  民
                                        法  官  林  瑞  斌
                                        法  官  施  俊  堯
右正本證明與原本無異。
如不服本判決，應於收受送達後十日內向本院提出上訴書狀，其未敘述上訴之理由者
並得於提起上訴後十日內向本院補提理由書（均須按他造當事人之人數附繕本）。
                                        書記官  陳  彥  蕖
中      華      民      國    九十二    年      三      月    二十六    日
附錄本判決論罪科刑法條：
毒品危害防制條例第四條
製造、運輸、販賣第一級毒品者，處死刑或無期徒刑；處無期徒刑者，得併科新台幣
一千萬元以下罰金。
製造、運輸、販賣第二級毒品者，處無期徒刑或七年以上有期徒刑，得併科新台幣七
百萬元以下罰金。
製造、運輸、販賣第三級毒品者，處五年以上有期徒刑，得併科新台幣五百萬元以下
罰金。
製造、運輸、販賣專供製造或施用毒品之器具者，處一年以上七年以下有期徒刑，得
併科新台幣一百萬元以下罰金。
前四項之未遂犯罰之。


司法院資訊處製作；財團法人民間司法改革基金會備份。
